臺灣橋頭地方法院民事裁定　　　　　　　110年度訴字第431號
原　　　告　羅麗美　
　　　　　　張學人　
　　　　　　黃翊展　
　　　　　　徐玉萍　
　　　　　　王興　　
　　　　　　蘇信安　
　　　　　　陳秀屏　
　　　　　　陳月華　
　　　　　　蔡淑玉　
　　　　　　蔡曜州　
　　　　　　雍宜仁　
　　　　　　蘇玉蘭　
　　　　　　蘇建安　
　　　　　　鍾振鴻　
　　　　　　朱偉誠　
　　　　　　陳玉秀　
　　　　　　吳淑惠　
　　　　　　郭明宗　
　　　　　　呂理煇　
　　　　　　何慧英　
　　　　　　陳韋儒　
　　　　　　董家男　
共　　　同
訴訟代理人　王銘鈺律師
被　　　告　名發總裁VILLA社區管理委員會

法定代理人　郭家妃　
訴訟代理人　曾胤瑄律師
上列當事人間請求確認區分所有權人會議臨時動議決議不成立等
事件，本院裁定如下：
    主  文
原告應於本裁定正本送達翌日起五日內補繳第一審裁判費新臺幣
壹萬陸仟叁佰叁拾伍元，逾期不補繳，即駁回追加之訴。
    理  由
一、按提起民事訴訟，應繳納裁判費用，此為必須具備之程式。
    次按請求確認住戶代表會議決議無效及管理委員當選無效之
    訴，屬於財產權訴訟，其訴訟標的價額，應以原告如獲勝訴
    判決所得受之客觀利益定之。訴訟標的之價額不能核定者，
    依民事訴訟法第77條之12規定，以同法第466 條所定不得上
    訴第三審之最高利益額數加10分之1 定之（最高法院98年度
    台抗字第319 號裁判要旨參照）。
二、查原告於起訴時原先位聲明請求確認名發總裁VILLA 社區（
    下稱系爭社區）於民國109 年11月7 日召開之第11屆第3 次
    區分所有權人會議臨時動議議題三之決議（下稱系爭決議）
    不成立，備位聲明系爭決議應予撤銷等語，嗣於110 年5 月
    12日具狀為訴之追加，追加先位聲明第二項請求確認系爭社
    區於110 年3 月20日召開之第12屆第2 次區分所有權人會議
    決議全部無效，並追加再備位聲明請求確認系爭決議無效等
    語。經核原告追加後訴之聲明所為請求確認系爭決議不成立
    或無效、請求撤銷系爭決議之訴，與請求確認110 年3 月20
    日區分所有權人會議決議全部無效之訴，該兩次區分所有權
    人會議之召開日期不同，亦非同一決議，應屬各自獨立之訴
    訟標的，且經濟利益並非同一，亦無競合或選擇之關係，其
    訴訟標的價額應合併計算。又原告之請求既非對於親屬關係
    及身分上權利有所主張，自屬因財產權而起訴，惟其訴訟標
    的價額為不能核定，依民事訴訟法第77條之12規定，各以新
    臺幣（下同）165 萬元定之，是以本件訴訟標的價額核定為
    330 萬元（計算式：1,650,000 ×2 ＝3,300,000 ），應徵
    第一審裁判費33,670元，扣除原告前已繳納之裁判費17,335
    元，應補繳16,335元。茲依民事訴訟法第249 條第1 項但書
    規定，限原告於本裁定正本送達翌日起5 日內如數向本院補
    繳，逾期不繳，即駁回其追加之訴。
三、爰裁定如主文。
中    華    民    國   110    年    11    月    12    日
                      民事第二庭法  官  許慧如
以上正本係照原本作成。
本裁定關於核定訴訟標的價額部分，如有不服，得於收受裁定送
達後10日內以書狀向本院提出抗告，並應繳納抗告裁判費新臺幣
1,000元。命補繳裁判費部分不得抗告。
中    華    民    國   110    年    11    月    12    日
                                書記官  方柔尹